臺灣屏東地方法院刑事判決　　　　　　　 94年度易字第295號
公　訴　人　臺灣屏東地方法院檢察署檢察官
被　　　告　丙○○　男　19歲.
被　　　告　壬○○　男　20歲.
被　　　告　戊○○　男　37歲.
上列被告等因竊盜案件，經檢察官提起公訴（94年度偵字第1080
號、第1896號、第2183號），及同署檢察官移送併辦（94年度偵
字第507 號、94年度偵字第2502號），被告就被訴事實為有罪之
陳述，本院合議庭裁定由受命法官獨任進行簡式審判程序審理，
判決如下：
    主  文
丙○○連續結夥三人以上，攜帶兇器竊盜，處有期徒刑拾月，扣
案之柴刀壹支沒收。
壬○○連續結夥三人以上，攜帶兇器竊盜，處有期徒刑壹年貳月
，扣案之柴刀壹支、鐵鉗壹支、油壓剪壹支、短鐵條捌支沒收。
戊○○攜帶兇器竊盜，處有期徒刑陸月，如易科罰金，以佰元
折算壹日，扣案之油壓剪壹支、短鐵條捌支沒收。
    事  實
一、丙○○、壬○○均意圖為自己不法之所有，並基於概括之犯
　  意，連續於下列時、地，或單獨或丙○○、壬○○與辛○○
    （由本院另行審結）基於犯意之聯絡或壬○○與戊○○基於
    犯意之聯絡，連續為下列竊盜行為：
  (一)民國93年11月14日3 時許，丙○○攜帶其向友人借得客觀上
    足以對人之生命、身體造成危害可供兇器使用之油壓剪1 支
    ，騎乘機車至屏東縣萬巒鄉○○村○○路明發水塔附近（四
    林農場4 號井）之抽水馬達機房旁，以該鐵剪剪斷竊取臺灣
    糖業股份有限公司所有長約20公尺之電線，得手後，將竊得
    之電線分段完畢欲置於機車上時，遭巡邏員警發現，隨即將
    竊得之電線及油壓剪棄置後，騎乘機車逃逸，為警於現場扣
    得油壓剪1 支及上開電線，嗣經警於93年11月18日循線通知
    其到案說明，而悉上情。
  (二)93年12月1 日12時許，丙○○攜其所有客觀上足以對人之生
    命、身體造成危害可供兇器使用之鐵鉗1 支（未扣案），至
    屏東縣萬巒鄉新置村中興國小斜對面（老藤林往明發部落間
    路段），以該鐵鉗剪斷並竊取屏東縣萬巒鄉公所所架設供照
    設備所用長約90公尺之電線，得手後，將竊得之電線以小刀
    割除電線外皮取出銅線後，將上述銅線變賣予屏東縣萬巒鄉
    潮州鎮○○路602 號冠橫資源回收場不知情之會計人員洪羽
    池，得款480 元，所得款項花用殆盡，嗣於94年12月5 日為
    警查獲時（查獲情形詳如事實欄一、(四)所載），自行供出上
    情。
  (三)93年12月3 日凌晨1 時許，壬○○攜帶其所有客觀上足以對
    人之生命、身體造成危害可供兇器使用之鐵鉗1 支，至屏東
    縣萬巒鄉○○村○○路老藤林往薛重雄住宅路段，剪斷竊取
    屏東縣萬巒鄉公所所架設供照明設備所用長約150 公尺之電
    線，復將竊得之電線攜至屏東縣萬巒鄉○○村○○路段上之
    檳榔園工寮內，以小刀割除電線外皮取出銅線後，將上述銅
    線賣予屏東縣萬巒鄉○○鎮○○路602 號冠橫資源回收場不
    知情之會計人員洪羽池，得款2240元，所得款項已花用完畢
    ，嗣員警於94年1 月12日因另案至該工寮處發現上開竊得電
    線所割除之外皮（查獲情形詳如犯罪事實(五)所載），而知悉
    上情。
  (四)93年12月5 日凌晨1 時許，壬○○、丙○○與辛○○基於犯
    意之聯絡，由壬○○、丙○○先攜帶丙○○所有客觀上足以
    對人之生命、身體造成危害可供兇器使用之柴刀1 支，至屏
    東縣萬巒鄉新置村明發高分18右分8 至9 號電線桿處，由壬○○攀爬上電線桿，並以柴刀砍斷經營供給電能事業之臺灣
    電力股份有限公司（下稱臺電公司）所架設之供電設備電線
    之一端後，由丙○○在下方接取，此時辛○○亦到達該處，
    並持其所有之剪刀（未扣案）剪斷電線之另一端（長約90公
    尺），得手後，由辛○○騎乘機車搭載渠等及載運電線離去
    ，渠等並分工以小刀割除電線外皮取出銅線後，由丙○○於
    12月5 日中午12時許將上述電線變賣予屏東縣萬巒鄉○○鎮
    ○○路602 號冠橫資源回收場不知情之會計人員洪羽池，得
    款3280元，所得款項均分花用殆盡。嗣於同日17時40分許，
    丙○○之友人潘志柏（由檢察官另行偵結）以其所竊得之車
    牌號碼WN-7839 號自用小客車搭載丙○○與丙○○之女友李
    慧君，由丙○○先將上開剝除之電線外皮丟棄於屏東縣萬巒
    鄉永和巷2 號海鴻飯店停車場旁後，駕車行經永和巷2 號巷
    口前，遭警盤查而查獲，並循線取出渠等丟棄之前開電線外
    皮，復自丙○○住處取出上開作案用之柴刀1 支。
  (五)93年12月15日凌晨0 時許，壬○○攜同事實欄一、(三)之鐵鉗
    ，至屏東縣萬巒鄉○○村○○路段上，以鐵鉗剪斷竊取臺電
    公司所有長約90公尺之供電設備電線，得手後，將竊得之電
    線攜至同路段上之檳榔園工寮內，以小刀割除電線外皮取出
    銅線後，於93年12月16日下午15時許，將其中約23公斤之銅
    線變賣予屏東縣萬巒鄉○○鎮○○路602 號冠橫資源回收場
    不知情之會計人員洪羽池，得款1725元，所得款項已花用完
    畢，嗣於94年1 月12日上午10時許，警方因另案循線前往上
    開工寮時，見壬○○正用小刀割除上開竊得電線之外皮，而
    查悉上情，並扣得已剝除外皮之銅線約2 公斤、鐵鉗1 支、
    小刀1 支及其所竊得如事實欄(三)所載屏東縣萬巒鄉公所所架
    設供照明設備所用電線之外皮。
  (六)94年4 月23日23時許，壬○○持其所有之自備鑰匙，在屏東
    縣枋寮鄉○○村○○路146 號前，竊取丁○○所有車牌號碼
    YJ -1478號自用小客車1 台，得手後，留供己用，並曾於94
    年4 月底駕車搭載戊○○及賴慶雄，嗣於該車油料用罄後，
    即將之棄置於屏東縣萬巒鄉佳佐村佳和宮處，嗣為警於94年
    5 月2 日在該處尋獲，自車內後照鏡採得賴慶雄指紋而循線
    查獲。
  (七)94年5 月2 日11時許，壬○○與戊○○攜帶壬○○所有客觀
    上足以對人之生命、身體造成危害可供兇器使用之油壓剪1
    支及短鐵條8 支，共乘車牌號碼PJT-920 號重型機車至屏東
    縣潮州鎮○○段電表79-1號前，由壬○○以上開鐵短條爬上
    電線桿，並以油壓剪剪斷竊取臺電公司所有長約116 公尺之
    供電設備電線，得手後，將竊得之電線攜至屏東縣萬巒鄉○○段○ ○段123 之1 號檳榔園工寮內，以小刀割除電線外皮
    時，為巡邏員警所查獲，並扣得壬○○所有用以竊取電線之
    油壓剪1 支、短鐵條8 支、壬○○及戊○○所有用以割除電
    線外皮之小刀各1 支及所竊得已剝除電線外皮長約116 公尺
    之銅線。
二、案經屏東縣警察局內埔分局報請臺灣屏東地方法院檢察署檢
    察官偵查起訴及移送併辦。
    理   由
一、上揭連續竊盜之犯罪事實，業據被告丙○○、壬○○、戊○○於偵查及本院審理時坦承不諱，核證人即臺灣糖業股份有
    限公司四林農場主任乙○○、屏東縣萬巒鄉○○○設○路燈
    承辦人己○○、臺灣電力公司萬巒鄉配電作業業務配電員甲○○、內埔服務所電務承辦人員癸○○、潮州服務所電務承
    辦人員庚○○、冠橫資源回收場會計人員洪羽池、搭乘過車
    牌號碼YJ -1478號自用小客車之賴慶雄於警詢及偵查中證述
    ，及被害人即該自用小客車之所有人丁○○於警詢中指述之
    情節大致相符，並有贓物認領保管單6 紙、臺灣糖業股份有
    限公司營利事業登記證影本1 份、屏東縣萬巒鄉公所93、
    11、25估價單、屏東縣萬巒鄉新置村辦公處94年1 月7 日估
    價單、屏東縣萬巒鄉新置村辦公處93年11月23日屏巒鄉置村
    字第05 1號函、94年1 月1 日屏巒鄉置村字第0940005 號函
    、臺電公司93年12月6 日、94年1 月12日內埔（萬巒）服務
    所電訊（力）線路失竊現場調查報告表、內政部警政署刑事
    警察局鑑驗書94年5 月13日刑紋字第0940072059號在卷可稽
    ，另有扣案供被告3 人等分別犯上開竊盜罪所用之油壓剪、
    鐵鉗、柴刀、油壓剪各1 支、短鐵條8 支、割除電線外皮所
    用之小刀3 支及被告3 人等竊得之電線（均業據被害人領回
    ）足佐，足認渠等上開自白與事實相符，堪信為真實，本案
    事證明確，被告3 人前開竊盜犯行，均堪以認定。
二、按竊盜電線者，依刑法之規定從重處斷，電業法105 條定有
    明文。又刑法第321 條第1 項第3 款之攜帶兇器竊盜罪，係
    以行為人攜帶兇器竊盜為其加重條件，此所謂兇器，其種類
    並無限制，凡客觀上足對人之生命、身體、安全構成威脅，
    具有危險性之兇器均屬之，且祇須行竊時攜帶此種具有危險
    性之兇器為已足，並不以攜帶之初有行兇之意圖為必要（最
    高法院79年臺上字第5253號判例足資參照），而被告等持以
    行竊之鐵鉗、柴刀、油壓剪、剪刀等物，若持之用以攻擊人
    體，顯足以造成傷害，是可認該等物品客觀上足以對人之生
    命、身體安全構成威脅，具有危險性，自屬兇器無訛。核被
    告丙○○所為，就事實欄一、(一)(二)部分，係犯刑法第321 條
    第1 項第3 款之攜帶兇器竊盜罪；事實欄一、(四)部分，係犯
    刑法第321 條第1 項第3 款、第4 款之結夥三人以上，攜帶
    兇器竊盜罪。被告壬○○所為，就事實欄一、(三)(五)(七)部分，
    係犯刑法第321 條第1 項第3 款之攜帶兇器竊盜罪；事實欄
    一、(四)部分，係犯刑法第321 條第1 項第3 款、第4 款之結
    夥三人以上，攜帶兇器竊盜罪；就事實欄一、(六)部分，係犯
    刑法第320 條第1 項之普通竊盜罪；被告戊○○所為，就事
    實欄一、(七)部分，係犯刑法第321 條第1 項第3 款之攜帶兇
    器竊盜罪。又臺電公司所架設電線桿上之電線，應屬電業法
    所規定之供電設備，故事實欄一、(三)(四)(六)(七)之竊取供電設備
    行為，自應依電業法第105 條之規定，適用刑法第321 條第
    1 項第3 款之攜帶兇器竊盜罪（檢察官漏未論列電業法第10
    5 條，應予補充論列）。至被告3 人其餘竊取之電線，均非
    經營供給電能之事業者所架設，自無電業法第105 條之適用
    ，併此敘明。又被告丙○○、壬○○與辛○○就事實欄一、
    (四)部分，被告壬○○、戊○○就事實欄一、(七)部分，均分別
    有犯意聯絡及行為分擔，各均論以共同正犯。被告丙○○、
    壬○○先後多次竊盜犯行，均時間緊密，所犯為（基本）構
    成要件相同之罪名，係均基於概括犯意反覆而為之為連續犯
    ，均應依刑法第56條規定論以犯罪情節較重如事實欄一、(四)
    所載之刑法第321 條第1 項第3 款、第4 款之結夥三人以上
    攜帶兇器竊盜一罪，並分別加重其刑。又公訴人雖僅就事實
    欄一、(二)(三)(四)(五)(七)部分之竊盜犯行提起公訴，其餘事實欄所
    載（移送併辦）部分未於起訴書中敘及，惟此部分與前開已
    起訴之犯罪事實間，具連續犯之裁判上一罪關係，已如上述
    ，為起訴效力所及，本院自應一併予以審理。茲審酌被告3
    人之素行、被告3 人均有攜帶兇器竊盜，具較高之危險性，
    雖竊盜所得非多，然部分竊取電線犯行對臺電公司及民眾用
    電權益之危害程度非輕，被告等3 人各自行竊之次數，及事
    後均坦承犯行，態度尚稱良好，且被告戊○○並無竊盜前科
    等一切情狀，分別量處如主文所示之刑，並就被告戊○○部
    分，諭知易科罰金之折算標準。至公訴人雖對被告丙○○、
    壬○○分別具體求刑有期徒刑1 年6 月，惟衡之本案被告2
    人之犯罪手段尚非嚴重，竊取之物價值非鉅，於犯罪後均坦
    承犯行，且均未曾因竊盜遭判刑，依公訴人所求處之刑度，
    核屬過重，附此敘明。又扣案如事實欄一、(三)(五)所示之鐵鉗
    1 支、事實欄一、(七)所示之油壓剪1 支、短鐵條8 支，均為
    被告壬○○所有；如事實欄一、(四)所示之柴刀1 支為丙○○
    所有，分別係渠等供犯上開竊盜罪所用之物，爰均依刑法第
    38條第1 項第2 款規定宣告沒收。扣案如事實欄一、(一)之油
    壓剪1 支被告丙○○於偵查中及本院審理時均供承非其所有
    ，且查無證據證明係被告丙○○所有，自不予宣告沒收；又
    如事實欄一(二)(三)(六)所示之鐵鉗1 支、自備鑰匙1 支、剪刀1
    支，雖分別為被告丙○○、壬○○、辛○○等人所有，然未
    扣案，被告丙○○、壬○○均陳稱業經丟棄，復無證據堪認
    目前尚仍存在，且亦非違禁物，為免日後執行之困難，爰均
    不予宣告沒收。至扣案之事實欄一、(三)(五)(七)之小刀共3 支為
    被告壬○○、戊○○行竊後持以割除電線外皮之用，僅屬不
    罰之處分贓物行為；扣案之Ｔ型扳手1 支係案外人潘志柏用
    以竊取上開車牌號碼WN-7839 號自用小客車所用，均與竊盜
    犯罪無涉，自不得宣告沒收，併此指明。
據上論斷，應依刑事訴訟法第273 條之1 第1 項、第299 條第 1
項前段，電業法第105 條，刑法第11條前段、刑法第28條、第56
條、第321 條第1 項第3 款、第4 款、第41條第1 項前段、第38
條第1 項第2 款，罰金罰鍰提高標準條例第2 條，判決如主文。
本案經檢察官葉容芳到庭執行職務。
中 　華　　民　　國　    94 　　年　 7 　　月　14   　日
                 刑事第六庭 法  官  許心
以上正本證明與原本無異。
如不服本判決應於收受本判決送達後10日內向本院提出上訴書狀
，其未敘述上訴理由者，並得於提起上訴後10日內向本院補提理
由書狀（均須按他造當事人之人數附繕本）「切勿逕送上級法院
」
中　　華　　民　　國　　94　　年　　7 　　月　　15　　日
                            書記官  林香如
中華民國刑法第321條第1項第3款、第4款
犯竊盜罪而有左列情形之一者，處 6 月以上、 5 年以下有期徒
刑：
三　攜帶兇器而犯之者。
四　結夥三人以上而犯之者。
